臺灣高等法院臺中分院刑事判決　　95年度上重更(一)字第84號
上　訴　人
即　被　告　甲○○
選任辯護人　許漢鄰　律師
上列上訴人因毒品危害防制條例案件，不服臺灣苗栗地方法院94
年度重訴字第5號中華民國95年6月13日第一審判決（起訴案號：
臺灣苗栗地方法院檢察署94年度偵字第764號），提起上訴，經
最高法院第一次發回更審，本院判決如下：
    主  文
原判決關於甲○○部分撤銷。
甲○○共同連續販賣第一級毒品，處無期徒刑。褫奪公權終身，
扣案之第一級毒品海洛因拾貳包（合計淨重參佰參拾柒點玖貳公
克）均沒收銷燬之；扣案OKWAP牌0000000000號行動電話壹支（
手機序號為：000000000000000號，不含SIM卡）、上開海洛因之
外包裝拾貳只 (合計重玖點壹壹公克）、子彈型塑膠袋壹個、夫
力士保險套壹盒、手提密封罐壹罐及電子磅秤壹台均沒收。因販
賣第一級毒品所得財物新臺幣捌拾萬肆仟伍佰元沒收，如全部或
一部不能沒收時，以其財產抵償之。
    事  實
一、甲○○、乙○○（業經原審法院判處有期徒刑10年確定）均
    明知海洛因係毒品危害防制條例第2條第2項第1款所規範之
    第1級毒品，亦係行政院依懲治走私條例第2條第4項公告之
    「管制物品項目及其數額」命令甲項第4款規定之管制進出
    口物品，不得非法販賣、運輸、私運進口及持有之。竟共同
    意圖營利，先基於販賣第1級毒品海洛因之概括犯意聯絡，
    於民國（下同）93年8月間某日，向當時人在大陸之程信豪
    （程信豪因運輸第1級毒品海洛因淨重1058.7公克、第3級毒
    品K他命毛重282.2公克．經臺灣高等法院高雄分院以92 年
    上訴字第1564號判處有期徒刑15年．最高法院以92年度台上
    字7195號判決上訴駁回確定而潛逃大陸，為乙○○太太之二
    舅，現由檢察官通緝中）以每1台兩海洛因新臺幣（下同）
    12萬5千元之代價，販入9.3台兩（348.75公克，原判決誤為
    350公克）之海洛因，成本共116萬2500元，因乙○○與程信
    豪間有親戚關係，故僅匯款50萬元，雙方約定俟毒品販賣取
    得現金收入後，再陸續將餘款繳清。由甲○○前往雲林縣斗
    六市某處，向程信豪所指定之不詳人取得上開第1級毒品海
    洛因後，甲○○、乙○○2人，即自93年8月間某日起，至93
    年10月間某日止，在臺中縣豐原市等處，由乙○○負責收款
    ，甲○○負責送貨，而共同連續販賣予綽號「花姨」之不詳
    真實姓名成年女子及綽號「泰丙」之不詳真實姓名成年男子
    等人，甲○○等先以每兩16萬5千元之價格（每兩差價4萬元
    ）賣出2次，因發現該批毒品品質不佳，乃由乙○○與程信
    豪再協商，將其餘之海洛因（7.3兩）降價為成本每兩6萬元
    ，由乙○○等2人以6萬5千元價格（每兩差價5千元）賣出多
    次牟利，從而將上開毒品陸續販售完畢，甲○○、乙○○2
    人因而取得80萬4500元之販賣所得（即每兩165000元X2次=3
    3萬元，每兩6500元X7.3=47萬4500元）。嗣後甲○○、乙○
    ○2人為圖取更大利潤，共謀自行向毒品上源直接販入毒品
    以降低成本，遂於94年1月間某日，承前共同販賣第1級毒品
    海洛因之概括犯意聯絡，自大陸地區購買管制進口物品毒品
    海洛因，再共同基於將所購買之第1級毒品海洛因自大陸地
    區私運至臺灣地區及運輸毒品之犯意聯絡，先合資50萬元，
    匯款予當時人在大陸、綽號「阿境」之真實姓名不詳成年男
    子，綽號「阿境」之男子再追加出資10萬元，而與甲○○、
    乙○○共同基於犯意之聯絡，透過不詳管道，購得第1級毒
    品海洛因350公克。甲○○、乙○○2人並於94年1月13日，
    連袂共赴大陸珠海地區驗貨，惟因無法將該海洛因毒品直接
    私運入臺灣地區，乃先存放於同具有運輸及私運毒品犯意聯
    絡之程信豪處，委請程信豪協助尋覓適當管道，以將該毒品
    運入臺灣後，甲○○、乙○○乃先後於94年1月16日、94年1
    月18日返臺。迄同年2月間某日，因程信豪表示已覓得具有
    運輸及私運毒品犯意聯絡綽號「阿吉」之不詳真實姓名成年
    男子，得以郵寄方式將毒品運回臺灣後，甲○○、乙○○2
    人乃於94年2月15日又再共赴大陸，於同年2月17日在大陸珠
    海飯店與「阿境」共同對該批毒品進行驗貨，並將海洛因以
    牛皮紙包裝，再用黃色膠帶綑綁，推由甲○○於外層包裝寫
    上「順」字以為記號供作辨識之用，由甲○○於同年2月18
    日先返回臺灣準備接應，乙○○繼於同年2月20日亦返回臺
    灣。迄同年2月21日下午15時30分左右，甲○○、乙○○依
    原定之計畫，由乙○○在臺中市○○路台中市警察局第五分
    局前，先交付甲○○20萬元，以供支付程信豪私運海洛因之
    運輸費用，再由甲○○於該日下午16時左右，委請不知情之
    女友顏珊珊，駕車搭載甲○○前往臺南縣仁德鄉○○道附近
    「7-11」便利商店前，甲○○交付該20萬元予程信豪所委請
    ，同具有運輸及私運毒品犯意聯絡綽號「小楊」之真實姓名
    不詳成年男子，而順利取得上開毒品海洛因，並返回臺中市
    ○○路164號18樓41室租屋處加以分裝。嗣經警持搜索票於
    同日晚間22時50分左右，先在上址（18樓41室）扣得甲○○
    所有之第1級毒品海洛因3小包（合計淨重0.99公克、空包裝
    重1.19公克）及其所有供聯絡運輸第1級海洛因用之OKW AP
    牌行動電話1支（門號為0000000000號、手機序號為：
    000000000000000號），與聯絡販賣或運輸第1級海洛因無關
    之NOKIA牌行動電話2支（門號為0000000000、0000000000號
    、手機序號為：000000000000000、000000000000000號）、
    殘渣袋1個、鋁箔紙2張、新生活週記1本、澳門登機電腦表1
    份、磁卡片3片後，復於同日23時30分左右，在同址19樓34
    室（同為甲○○租住處所）扣得業經分裝完畢之第1級毒品
    海洛因9包（合計淨重336.93公克、空包裝重7.92公克，純
    度68.82%，純質淨重231.88公克），甲○○所有而供承裝以
    運輸第1級毒品海洛因所用之子彈型塑膠袋1個、夫力士保險
    套1盒、手提密封罐1罐，供分裝毒品以供販賣第1級毒品海
    洛因所用之電子磅秤1台，與聯絡販賣或運輸第1級海洛因無
    關之液體乾燥劑3包、筆記本紙1張、殘渣袋3個。另於同日
    23時25分左右，在南投縣草屯鎮○○路81-63巷5號搜索查獲
    乙○○，並扣得其所租用供聯絡運輸第1級海洛因用之SIM卡
    1片（門號為0000000000號、序號為：00000000000000000號
    ），因而查獲上情。
二、案經臺中縣警察局、海岸巡防總局中部地區巡防局移送臺灣
    苗栗地方法院檢察署檢察官偵查起訴。
    理  由
一、按被告以外之人於審判外之陳述，雖不符刑事訴訟法第159
    條之1、159條之2、159條之3、159條之4等規定，而經當事
    人於審判程序同意作為證據，法院審酌該言詞陳述或書面陳
    述作成時之情況，認為適當者，亦得為證據。當事人、代理
    人或辯護人於法院調查證據時，知有第159條第1項不得為證
    據之情形，而未於言詞辯論終結前聲明異議者，視為有前項
    之同意，刑事訴訟法第159條之5定有明文。本件被告及選任
    辯護人於本院審理時，就下列證人顏姍姍、乙○○等人於審
    判外之陳述部分，未就其證據能力聲明異議，本院審酌該言
    詞陳述作成時之情況，並查無其他不法之情狀，足認為得為
    本案之證據，依刑事訴訟法第159條之5之規定，有證據能力
    。再，按有事實足認被告或犯罪嫌疑人有最輕本刑為三年以
    上有期徒刑之罪嫌，並危害國家安全或社會秩序情節重大，
    而有相當理由可信其通訊內容與本案有關，且不能或難以其
    他方法蒐集或調查證據者，得發通訊監察書。通訊監察書，
    偵查中由檢察官依司法警察機關聲請或依職權核發，審判中
    由法官依職權核發。又除法律另有規定外，實施刑事訴訟程
    序之公務員因違背法定程序取得之證據，其有無證據能力之
    認定，應審酌人權保障及公共利益之均衡維護。通訊保障及
    監察法第5條第1項第1款、第2項、刑事訴訟法第158條之4分
    別定有明文。本案有關下列被告之電話監聽錄音內容，前於
    檢察官偵查中，曾當庭播放供被告甲○○聆聽，表示確均為
    本人之對話，且與譯文內容相符〈見偵查卷第251、252 頁
    〉，審酌電話監聽侵害被告權益之種類及輕重、對於被告訴
    訟上防禦不利益之程度、犯罪所生之危害或實害等情形，兼
    顧人權保障及公共利益之均衡維護，本院亦認本案此部分電
    話監聽合於比例原則，是均應具有證據能力，合先說明。
二、訊據上訴人即被告（下稱被告）甲○○就上揭犯罪事實坦白
    承認，參酌：I被告自白內容核與同案被告乙○○於檢察官
    偵查及原審法院審理中證述、證人顏姍姍於警詢及檢察官偵
    查中證述、證人即查獲本案之警員游官寶、葉清燊於原審法
    院審理中證述之情節相符；II行動電話0000000000號電信監
    察譯文表（本件通訊監察係依通訊保障及監察法第5條規定
    ，經檢察官合法核發通訊監察書後所為之監聽錄音，合於法
    定程序，有臺灣苗栗地方法院檢察署93年12月30日93年苗檢
    惠昃聲監續字第0004 17號、94年1月25日94年苗檢惠昃聲監
    續字第000029號通訊監察書影本各1紙在卷；III內政部警政
    署入出境管理局95年5月23日境信雲字第09510801500號函、
    臺灣土地銀行入戶電匯申請書、臺灣土地銀行中和分行95年
    5月19日和存字第0950000374號函檢送「陳依竹」帳戶之歷
    史交易明細紀錄、被告乙○○、甲○○之入出境查詢結果資
    料附卷；Ⅳ被告所有供聯絡運輸第1級海洛因用之OKWAP牌行
    動電話1支（門號為00000 00000號、手機序號為：00000000
    0000000號），供承裝以運輸第1級毒品海洛因所用之子彈型
    塑膠袋1個、夫力士保險套1盒、手提密封罐1罐，供分裝毒
    品以供販賣第1級毒品海洛因所用之電子磅秤1台扣案；Ⅴ扣
    案被告所持有之白粉12包，經送請法務部調查局鑑定之結果
    ，確含有第1級毒品海洛因之成分（其中3小包合計淨重0.99
    公克、空包裝重1.19公克，另9包合計淨重336.93公克、空
    包裝重7.92公克，純度68.82%，純質淨重231.88公克），有
    法務部調查局94年4月22日調科壹字第990001177號鑑定通知
    書1紙附卷，綜合上情，被告於本院審理中之自白確與事實
    相符。復查，被告甲○○與乙○○2人，以每1台兩12萬5千
    元之代價，販入9.3台兩之海洛因，而陸續販賣予綽號「花
    姨」「泰丙」等人，其等先以每兩價差4萬元之16萬5千元之
    價格賣出2次，取得利潤8萬元後，因發現該批毒品品質不佳
    ，乃將其餘之海洛因（7.3兩）降價為成本每兩6萬元，再以
    6萬5千元價格，每兩差價5千元，將上開毒品陸續販售完畢
    ，顯有營利之意圖，且有獲利之結果，本件事證明確，被告
    犯行堪以認定。
三、查刑法業以中華民國九十四年二月二日總統令修正公布，並
    自九十五年七月一日施行。被告行為後，其應適用之相關法
    律已有變更，茲就與本案適用有關之條文，比較說明如下：
  (一)刑法第28條將「2人以上共同實施犯罪之行為者，皆為正犯
    」之規定修正為「2人以上共同實行犯罪之行為者，皆為正
    犯」，剔除完全未參與與犯罪相關行為之「實行」之「陰謀
    共同正犯」及「預備共同正犯」，此修正屬於行為可罰性要
    件之變更，原應依新法第2條第1項但書，適用最有利於行為
    人之新法之規定。
  (二)修正前刑法第56條關於連續犯之規定業已刪除，是被告犯後
    法律已有變更，而本件被告於舊法時期所犯之數次販賣第1
    級毒品罪，依修正施行前刑法第56條之規定，為連續犯，應
    以販賣第1級毒品罪論以1罪，並得加重其刑至2分之1；而依
    修正施行後之刑法，並無連續犯之規定，且依新法應各別多
    次論斷之結果〈即數罪併罰〉，其刑度顯較修正前應依刑法
    第56條之規定以1連續販賣第1級毒品罪為重，經比較新舊法
    結果，應依刑法第2條第1項前段之規定，以被告行為時之規
    定較有利於被告，而適用修正施行前之刑法第56條規定，論
    以連續販賣第1級毒品罪。
  (三)刑法第55條後段關於牽連犯之規定業已刪除，是被告犯後法
    律已有變更，而本件被告於舊法時期所犯之運輸第1級毒品
    、連續販賣第1級毒品等罪，依新法應各別多次論斷之結果
    （即數罪併罰），其刑度顯較修正前應依刑法第55條後段之
    規定以從一重之連續販賣第1級毒品罪為重，經比較新舊法
    結果，因行為後之法律不利於行為人，應依刑法第2條第1項
    前段之規定，適用有利於被告之法律，即適用被告行為時之
    修正前刑法第55條牽連犯之規定，從一重之連續販賣第1級
    毒品罪處罰。
  (四)毒品危害防制條例第4條第1項、懲治走私條例第2條第1項之
    罪之法定本刑中關於併科罰金刑最低額部分，依修正後刑法
    第33條第5款規定為「新臺幣1千元以上，以百元計算之」，
    較舊法所定罰金最低額為銀元1元以上為重，且罰金刑之加
    重，依修正後刑法第67條規定，其最高度及最低度同加重之
    ，較修正前刑法第68條所定僅加重其最高度，為不利於被告
    ，依刑法第2條第1項規定，均以舊法有利於被告。
四、海洛因係毒品危害防制條例第2條第2項第1款所列之第1級毒
    品，核被告甲○○與共犯乙○○2人自93年8月起，自案外人
    程信豪處販得海洛因，並陸續多次賣出之所為，係犯毒品危
    害防制條例第4條第1項之販賣第1級毒品罪。被告甲○○與
    共犯乙○○就此部分之犯行，有犯意之聯絡及行為之分擔，
    為共同正犯。被告先後多次共同販賣第1級毒品之犯行，時
    間緊接，所犯構成要件相同之罪名，為連續犯，應依修正前
    刑法第56條規定以1罪論，並就法定刑得併科罰金刑部分加
    重其刑，至法定刑為死刑、無期徒刑部分，依法不得加重。
    次按販賣毒品罪，並不以販入之後，復行賣出為構成要件，
    苟以營利為目的，將毒品購入或將之賣出，有一於此，其犯
    罪即經完成。再運輸毒品罪之成立，並不限於運送他人所有
    或持有之毒品為要件，即不以為他人輸送為必要，即為自己
    輸送者亦包括在內。本件被告甲○○與共犯乙○○2人除上
    開販賣毒品之行為外，復承前概括犯意，自大陸地區販入毒
    品海洛因，並私運入臺灣地區，雖甫取得本件扣案之毒品，
    而未及賣出即遭查獲，依上說明，仍應成立毒品危害防制條
    例第4條第1項之運輸、販賣第1級毒品既遂罪、懲治走私條
    例第12條、第2條第1項之私運管制物品進口罪（被告行為後
    ，雖於95年5月30日經總統華總一義字第09500075721號令修
    正公布第2條條文，並自95年7月1日施行，惟該條文之第1項
    並未修正，僅係刪除原第2項有關常業犯之規定，故無新舊
    法比較適用之問題）。被告2人就此部分運輸毒品、私運管
    制物品進口之犯行，與程信豪、綽號「阿境」「阿吉」「小
    楊」等人間，亦有共同之犯意聯絡、行為分擔，均為共同正
    犯。其所犯運輸第1級毒品及私運管制物品進口2罪，係1行
    為觸犯2罪名，侵害不同之法益，為想像競合犯，應依刑法
    第55條前段規定，從1重之運輸第1級毒品罪處斷。其所犯運
    輸第1級毒品、連續販賣第1級毒品罪間，有方法目的之牽連
    關係，應依修正前刑法第55條後段之規定，從情節較重之連
    續販賣第1級毒品罪處斷。被告因販賣、運輸而持有第1級毒
    品海洛因，其持有之低度行為，分別為販賣及運輸海洛因之
    高度行為所吸收，不另論罪。本件被告自白其等於93年8月
    間某日起，至93年10月間某日止之販賣第1級毒品犯行之部
    分，雖未經公訴人起訴，惟其自白之事實，既與起訴之事實
    ，為連續犯之裁判上一罪關係，即為起訴效力所及，本院自
    應併予審理。又公訴人就被告所犯運輸第1級毒品罪、私運
    管制物品進口罪，於起訴法條中雖未加以論列（並認為不構
    成運輸毒品罪嫌），惟本院認與已起訴之販賣第1級毒品犯
    行，具有牽連犯之裁判上一罪關係，自為起訴效力所及，本
    院仍得加以審理。
五、原審就被告甲○○部分，以其罪證明確，予以論罪科刑，固
    非無見，惟查：I毒品危害防制條例第十九條第一項規定「
    犯第四條至第九條、第十二條、第十三條或第十四條第一項
    、第二項之罪者，其供犯罪所用或因犯罪所得之財物沒收，
    如全部或一部不能沒收時，追徵其價額或以其財產抵償之」
    ，本條規定，犯販賣毒品罪者，其犯罪所得之財物均沒收之
    ，係採義務沒收主義。故販賣毒品所得之對價，不問其中成
    本若干，利潤多少，均應全部諭知沒收，貫徹政府查禁煙毒
    之決心，以符立法本旨。原判決誤認僅限於販賣所得利潤，
    適用法則即有違誤。II原判決將本件為警查獲屬被告所有之
    第一級毒品海洛因宣告均沒收銷燬之，於事實欄記載海洛因
    為「毛重2.1公克」「毛重343.8公克」，卻於主文記載為「
    合計淨重345.9公克」，與事實不符均有未洽。被告上訴意
    旨指摘原審判決量刑過重，雖無可採，惟原判決既有上揭可
    議之處，即屬無可維持，應由本院將被告甲○○部分予以撤
    銷改判。爰審酌被告甲○○雖無前科，但因貪圖私利，而販
    入大量第1級毒品海洛因出售牟利，影響國民健康甚鉅，且
    極易引人上癮，使施用毒品者為之傾家蕩產，毀人家庭無數
    ，影響社會治安，其先後販賣之毒品與本件查獲之毒品數量
    甚多，被告甲○○犯後尚能坦承犯行之態度等一切情狀，量
    處無期徒刑之刑。又被告甲○○係處無期徒刑，應依刑法第
    37條第1項之規定宣告褫奪公權終身。扣案之海洛因12包（
    合計淨重337.92公克），為查獲之第1級毒品，應依毒品危
    害防制條例第18條第1項前段之規定諭知沒收銷燬之，上開
    海洛因之外包裝12只 (合計重9. 11公克），有防止毒品裸
    露、逸出及潮濕之功用，並便於攜帶，與扣案被告所有供聯
    絡運輸第1級海洛因所用之OKWAP牌0000000000號行動電話1
    支（機具屬被告所有，手機序號為：000000000000000號，
    不含SIM卡，因SIM卡屬持機人向電訊業者承租，非屬持機人
    所有），供承裝以運輸第1級毒品海洛因所用之子彈型塑膠
    袋1個、夫力士保險套1盒、手提密封罐1罐，供分裝毒品以
    供販賣第1級毒品海洛因所用之電子磅秤1台，均應依毒品危
    害防制條例第19條第1項之規定宣告沒收。至被告販賣第1級
    毒品所得之現金80萬4500元，雖未扣案，仍應依毒品危害防
    制條例第19條第1項規定宣告沒收，如全部或一部不能沒收
    時，以其財產抵償之。至扣案被告所有之之NOKIA牌行動電
    話2支（門號為0000000000、000000 0000號、手機序號為：
    000000000000000、000000000000000號）、殘渣袋1個、鋁
    箔紙2張、新生活週記1本、澳門登機電腦表1份、磁卡片3片
    、液體乾燥劑3包、筆記本紙1張、殘渣袋3個等物，不能證
    明與本案有何關連，顯非專供本件犯罪之用或為本案犯罪所
    得，至扣案共犯乙○○所租用之SIM卡1片（門號為00000000
    00號、序號為：00000000000000000號），並非被告所有之
    物，亦均不為沒收之諭知。
五、本件辯護人雖以被告坦承犯行，犯後態度良好，其素行良好
    ，並無違法前科，且家境堪憐、身體狀況不佳，犯情非重、
    其行堪憫，且共同被告乙○○就本件犯行居於主導地位，犯
    罪情節較被告為重，卻僅判處有期徒刑十年確定，則依罪責
    原則、比例原則，不應科予較乙○○更重之刑等情，請求本
    院依刑法第59條規定酌減其刑等語。按刑法第59條之得酌量
    減輕其刑者，必須犯罪另有特殊之原因與環境等情，而在客
    觀上足以引起一般同情，認為即予宣告法定最低度刑期猶嫌
    過重者，始有其適用；至於犯罪之動機、犯罪之手段或犯罪
    後之態度等情狀，僅可為法定刑內從輕科刑之標準，不得據
    為酌量減輕之理由。查：
  (一)本件被告甲○○於本件被查獲前，與共犯乙○○2人販賣毒
    品之所得已有80萬4 500元，竟為牟取更大之利益，干犯法
    紀，自大陸地區運輸毒品入境，所輸入之第一級毒品海洛因
    合計淨重有337.92公克，共犯乙○○並預估如能賣出，單就
    利潤即大約有100萬元（見原審卷一第80頁），倘流入市面
    ，對國人身心健康戕害不小，情節非屬輕微，顯見被告甲○
    ○主觀之惡性及客觀之犯罪情狀非屬輕微，再參諸被告等係
    以台兩為計算單位販賣海洛因，與一般吸毒者友儕間為求互
    通有無之有償轉讓者有別，其等縱非大盤毒梟，地位亦不亞
    於中、小盤，其犯罪在客觀上尚不足以引起一般人之同情。
    且辯護人所陳被告甲○○並無前科、犯後態度良好、家境堪
    憐、身體狀況不佳各情，乃刑法第57條之問題，僅可為法定
    刑內從輕科刑之標準，不得據為酌量減輕之理由。
  (二)所謂罪責原則或比例原則，係指被告所為犯行對法益侵害之
    程度均與量處之刑度相當，而非指共同被告間量刑必須相當
    。本件原審判決以：「被告乙○○原無販賣毒品牟利之意，
    係因誤交損友，而受被告甲○○之蠱惑，從而觸法，且自偵
    查伊始即與警方主動配合而供出甚多細節，業經證人警員游
    官寶、葉清燊2人於本院審理中供陳在卷。而在本件之審理
    中，被告乙○○亦態度良好，誠實托出所有犯罪背景與過程
    細節，節省訴訟資源，堪證其有悛悔之意，並無永久與社會
    隔絕之必要，因認情輕法重，情堪憫恕」而依刑法第59條規
    定減輕其刑，並判處有期徒刑十年，併科罰金新台幣五十萬
    元，共犯乙○○部分既因未經上訴而告確定，其量刑當否本
    不在本院審酌範圍，然被告選任辯護人以共犯乙○○之量刑
    較輕，而認被告未依刑法第五十九條規定酌減其刑違反罪責
    原則或比例原則，顯然誤會。
  (三)綜合上述，本院就被告甲○○犯罪之一切情狀予以全盤考量
    後，認其犯罪並無可憫恕之事由，而無從適用刑法第59條之
    規定酌量減輕其刑，併此說明。
六、據上論斷，應依刑事訴訟法第369條第1項前段、第364條、
    第299條第1項前段，毒品危害防制條例第4條第1項、第18條
    第1項前段、第19條第1項，修正前懲治走私條例第2條第1項
    、第12條、第11條，刑法第11條前段、第2條第1項、第55條
    前段、（修正前）第28條、（修正前）第56條、（修正前）
    第55條後段、（修正前）第37條第1項，判決如主文。
本案經檢察官丙○○到庭執行職務。
中　　華　　民　　國　　96　　年　　2　　月　　14　　日
            刑事第四庭    審判長法　官  洪  耀  宗
                                法　官  江  德  千
                                法　官  劉  登  俊
上列正本證明與原本無異。
如不服本判決應於收受送達後十日內向本院提出上訴書狀，其未
敘述上訴之理由者並得於提起上訴後十日內向本院補提理由書（
均須按他造當人之人數附繕本）。
                                書記官  粘  銘  環
中　　華　　民　　國　　96　　年　　2　　月　　14　　日
